【裁判字號】    97,易,187
【裁判日期】    970806
【裁判案由】    竊盜
【裁判全文】
臺灣臺東地方法院刑事判決               97年度易字第187號
公  訴  人  臺灣臺東地方法院檢察署檢察官
被      告  丙○○
                    （另案在臺灣臺東監獄執行中）
上列被告因竊盜案件，經檢察官提起公訴（97年度偵字第959號
），本院行簡式審判程序，判決如下：
    主  文
丙○○踰越牆垣毀越安全設備於夜間侵入有人居住之建築物竊盜
，處有期徒刑柒月。
    事  實
一、丙○○前於民國97年 1月31日因竊盜案件，經本院以97年度
    東簡字第28號判處有期徒刑 6月確定（尚不構成累犯），其
    為仲捷股份有限公司（下稱仲捷公司）之員工，竟仍意圖為
    自己不法之所有，於97年5月7日凌晨 2時21分許，攀爬仲捷
    公司所屬址設臺東縣臺東市○○路 8號洗衣工廠之圍牆翻越
    之，旋即徒手拉開毀壞屬安全設備之鐵窗，使該鐵窗失其防
    閑之效用後，踰越該鐵窗及窗戶，侵入上開有人居住之洗衣
    工廠建築物內，並於同時39分許，在該工廠辦公室內竊取其
    雇主甲○○所有之現金新臺幣 2,000餘元，得手後據為己有
    ，嗣經警通知甲○○查閱該工廠之監視錄影畫面後，始悉上
    情。
二、案經臺東縣警察局臺東分局報告臺灣臺東地方法院檢察署檢
    察官偵查起訴。
    理  由
一、本案被告丙○○所犯係死刑、無期徒刑、最輕本刑為 3年以
    上有期徒刑以外之罪，亦非高等法院管轄之第一審案件，而
    被告於本院行準備程序中就被訴事實為有罪之陳述，經告知
    簡式審判程序之旨，並聽取公訴人及被告意見後，本院合議
    庭依刑事訴訟法第 273條之1第1項規定，裁定由受命法官獨
    任進行簡式審判程序，合先敘明。
二、訊據被告丙○○對上揭犯罪事實坦白承認，核與證人即被害
    人甲○○於警詢及偵查中所具結證述之被害情節相符，並有
    勞工保險加保申報表1紙、失竊現場照片7張、監視器錄影畫
    面翻拍照片5張及監視器錄影光碟2片等件在卷可稽，足認被
    告之自白與事實相符，事證已臻明確，其竊盜犯行洵堪認定
    ，應予依法論科。
三、按刑法第321條第1項第 2款所謂「安全設備」，指依社會通
    常觀念足認有防盜之設備而言，最高法院25年上字第4168號
    判例意旨可資參照，而仲捷公司所屬上開洗衣工廠之鐵窗及
    窗戶，除調節空氣流通外，併有防盜杜閑之作用，自屬安全
    設備之一種。次按住宅原屬建築物之一種，然因刑法第 321
    條第1項第1款將住宅與建築物為併列之規定，故二者之概念
    仍有予以區別必要。前者指人類日常住居生活作息之場所；
    後者指住宅以外上有屋面，周有門壁，足蔽風雨，供人出入
    ，且定著於土地之工作物而言（最高法院82年度臺上字第18
    09號判決意旨可參）。查仲捷公司所屬前開洗衣工廠，1 樓
    係作為該公司人員上班作業之場所，2 樓則有房間可供人員
    休息暫居，此據被害人到庭陳明在卷，並有前開卷附失竊現
    場照片 7張可資參佐，足認該工廠固屬建築物，惟就整體觀
    察，尚難認與生活起居之怡神養性、身心健全發展有何密切
    關聯，自非屬供人日常生活起居作息之住宅，又該工廠於夜
    間被竊當時，雖無人看守，但平時均由該工廠人員在內工作
    ，偶亦有人居住之，要不得以暫時無人在內，即謂非有人居
    住之建築物（最高法院64年臺上字第3164號判例同此意旨）
    。核被告丙○○所為，係犯刑法第321條第1項第2款、第1款
    之踰越牆垣毀越安全設備於夜間侵入有人居住之建築物竊盜
    罪。其踰越牆垣、鐵窗、窗戶侵入住宅及損壞鐵窗之行為，
    已結合於所犯加重竊盜之罪責中，應包括於竊盜行為內，不
    另成立侵入他人住宅及毀損器物罪。又刑法第321條第1項所
    列各款為竊盜之加重條件，如犯竊盜罪兼具數款加重情形時
    ，因竊盜行為祇有一個，仍祇成立一罪，不能認為法律競合
    或犯罪競合，但判決主文應將各種加重情形順序揭明，理由
    並應引用各款，俾相適應（最高法院69年臺上字第3945號判
    例意旨足參）。公訴人雖未就被告攀爬上開洗衣工廠之圍牆
    並翻越之之加重條件於起訴書犯罪事實欄中載明，惟該部分
    犯行既屬已敘及之加重竊盜部分之加重情形之一，為起訴效
    力所及，本院自應併予審理。爰審酌被告正值青壯，不思尋
    求正當之身心發展，前曾因竊盜案件，經本院判處有期徒刑
    6月確定，嗣於97年5月12日入監執行中，有卷附本院97年度
    東簡字第28號刑事簡易判決及臺灣高等法院被告前案紀錄表
    各 1份可考，竟不知警惕與悔改，猶貪圖他人財物再犯本案
    竊盜犯行，顯見其未衷心悛悔，漠視法令禁制，素行非良，
    復利用工作上之機會，以夜間侵入有人居住建築物之手段，
    竊取其雇主之財物，其行為對民眾住居、財產安全及社會秩
    序之危害非微，又犯罪所得之財物價額雖非甚鉅，然迄至本
    案言詞辯論終結時，仍未能與被害人達成和解並賠償其所受
    之損害，此據被害人到庭陳述明確，惟念及其犯後尚能坦承
    犯行，兼衡其生活狀況、智識程度、與被害人之關係及其犯
    罪之動機、情節等一切情狀，量處如主文所示之刑。
據上論斷，應依刑事訴訟法第273條之1第 1項、第299條第1項前
段，刑法第321條第1項第1款、第2款，判決如主文。
本案經檢察官乙○○到庭執行職務
中    華    民    國    97    年    8     月    6     日
                  刑事第四庭  法  官  劉正偉
以上正本證明與原本無異。
如不服本判決應於收受本判決後10日內向本院提出上訴書狀；上
訴書狀應敘述具體理由。未敘述上訴理由者，應於上訴期間屆滿
後20日內向本院補提理由書狀（均須按他造當事人之人數附繕本
）。「切勿逕送上級法院」。
告訴人或被害人對於本判決如有不服，請書具不服之理由狀，請
求檢察官上訴者，其上訴期間之計算係以檢察官收受判決正本之
日期為準。
                              書記官  王希文
中    華    民    國    97    年    8     月    6     日
附錄論罪科刑法條全文：
中華民國刑法第321條第1項：
犯竊盜罪而有左列情形之一者，處6月以上5年以下有期徒刑：
一、於夜間侵入住宅或有人居住之建築物、船艦或隱匿其內而犯
    之者。
二、毀越門扇、牆垣或其他安全設備而犯之者。
三、攜帶兇器而犯之者。
四、結夥三人以上而犯之者。
五、乘火災、水災或其他災害之際而犯之者。
六、在車站或埠頭而犯之者。


司法院資訊處製作；財團法人民間司法改革基金會備份。
